臺灣臺南地方法院刑事判決             100年度訴字第1149號
公  訴  人  臺灣臺南地方法院檢察署檢察官
被      告  林清發
上列被告因毒品危害防制條例案件，經檢察官提起公訴（100 年
度撤緩毒偵字第112 號），嗣被告於本院準備程序中就被訴事實
為有罪之陳述，經本院告知簡式審判程序之旨，並聽取被告與公
訴人之意見後，合議庭裁定由受命法官獨任進行簡式審判程序，
判決如下：
    主  文
林清發犯施用第一級毒品罪，累犯，處有期徒刑捌月。
    事  實
一、林清發前於民國88年間，因施用毒品案件，經本院以88年度
    毒聲字第3776裁定送觀察、勒戒後，認有繼續施用毒品之傾
    向，再經本院以89年度毒聲字第379 號裁定送強制戒治，嗣
    於89年7 月29日因停止戒治付保護管束釋放出所，入監服刑
    ，嗣於90年2 月10日因強制戒治期滿執行完畢，再由臺灣臺
    南地方法院檢察署檢察官以90年度戒毒偵字第92號為不起訴
    處分確定。又於上開強制戒治執行完畢釋放後5 年內即93年
    間，因施用毒品案件，經本院以93年度訴字第222 號判決判
    處有期徒刑1 年確定，於94年5 月26日執行完畢。竟仍未知
    戒除毒癮，於上開有期徒刑執行完畢5 年內，復基於施用第
    一級毒品之犯意，於99年3 月3 日中午某時，在其位於臺南
    市○區○○路282 巷69弄1 號住處，以海洛因摻水後注射靜
    脈之方式，施用第一級毒品海洛因1 次。嗣因警方偵辦曾偟
    益（所涉違反毒品危害防制條例案件，業經本院判處應執行
    有期徒刑10年，並經臺灣高等法院臺南分院駁回上訴，目前
    尚未確定）、陳凱帝（所涉違反毒品危害防制條例案件，業
    經本院99年度簡字第1057號判處拘役50日確定）、許隆宇（
    所涉違反毒品危害防制條例案件，業經檢察官為不起訴處分
    ）涉嫌販賣毒品案件，於同月5 日持臺灣臺南地方法院檢察
    署檢察官所開立之傳票對林清發進行偵訊，林清發於警方未
    發覺其施用第一級毒品犯行時，主動在警詢中供承其上述施
    用海洛因毒品犯行，而願接受裁判，並得其同意採尿送驗，
    結果確呈嗎啡陽性反應。
二、案經臺南市政府警察局第六分局報告臺灣臺南地方法院檢察
    署檢察官偵查起訴。
    理  由
一、本件被告林清發所犯係死刑、無期徒刑、最輕本刑為3 年以
    上有期徒刑以外之罪，其於準備程序中就被訴事實為有罪之
    陳述，經本院告知簡式審判程序之旨，並聽取公訴人及被告
    意見後，合議庭裁定由受命法官獨任進行簡式審判程序，合
    先敘明。
二、訊據被告對於上揭時、地，施用第一級毒品海洛因之事實，
    坦承不諱，而被告為警查獲所採之尿液檢體，經送長榮大學
    檢驗結果，呈現嗎啡陽性反應，復有臺南市政府警察局第六
    分局調查涉嫌毒品案尿液編號及年籍對照表、長榮大學於99
    年3 月15日出具之確認報告各1 紙附卷可稽（見警卷第9 、
    10頁），足徵被告之任意性自白核與事實相符，應堪信為真
    實，可採為本件論罪科刑之依據。是本件事證明確，被告施
    用第一級毒品犯行，洵堪認定。
三、按海洛因為毒品危害防制條例第2 條第2 項第1 款所稱之第
    一級毒品，不得施用、持有。次按犯毒品危害防制條例第10
    條之罪，經觀察、勒戒後，認無繼續施用毒品之傾向，應即
    釋放，並為不起訴處分；認有繼續施用毒品之傾向者，應由
    檢察官聲請法院裁定令入戒治處所施以強制戒治，至無繼續
    戒治之必要，強制戒治期滿，應即釋放，由檢察官為不起訴
    處分。經觀察勒戒、強制戒治執行完畢釋放後，5 年內再犯
    第10條之罪，依93年1 月9 日修正施行之毒品危害防制條例
    第23條第2 項規定意旨，應由檢察官偵查起訴。又依修正後
    之規定，僅限於「初犯」及「5 年後再犯」二種情形，始應
    先經觀察、勒戒或強制戒治程序。倘被告於5 年內已再犯，
    經依法追訴處罰，縱其第3 次（或第3 次以上）再度施用毒
    品之時間，在初犯經觀察、勒戒或強制戒治執行完畢釋放5
    年以後，已不合於「5 年後再犯」之規定，且因已於「5 年
    內再犯」，顯見其再犯率甚高，原實施觀察、勒戒或強制戒
    治，已無法收其實效，即應依該條例第10條處罰（最高法院
    97年度第5 次刑事庭會議決議參照）。查被告前於88年間，
    因施用毒品案件，經本院裁定送觀察、勒戒後，認有繼續施
    用毒品之傾向，再經裁定送強制戒治，嗣於89年7 月29 日
    因停止戒治付保護管束釋放出所，入監服刑，嗣於90年2 月
    10日因強制戒治期滿執行完畢，再由臺灣臺南地方法院檢察
    署檢察官為不起訴處分確定。又於上開強制戒治執行完畢釋
    放後5 年內即93年間，因施用毒品案件，經本院以93年度訴
    字第222 號判處有期徒刑1 年確定，於94年5 月26日執行完
    畢等情，有臺灣高等法院被告前案紀錄表在卷可證。因被告
    於強制戒治執行完畢釋放後，5 年內再犯毒品危害防制條例
    第10條之罪，且再犯本罪，是依前開說明，公訴人予以起訴
    ，尚無不合，本院自得依法論科。
四、核被告所為，係犯毒品危害防制條例第10條第1 項之施用第
    一級毒品罪。被告持有第一級毒品後進而施用，其持有之低
    度行為應為施用之高度行為所吸收，故不另論其持有毒品罪
    。又被告曾因施用毒品等案件，於94年5 月26日縮刑期滿執
    行完畢等情，有臺灣高等法院被告前案紀錄表1 份附卷可稽
    ，其於前開有期徒刑執行完畢後5 年內，再故意犯本件有期
    徒刑以上之罪，為累犯，應依刑法第47條第1 項之規定加重
    其刑（檢察官起訴意旨認未構成累犯，尚有誤會）。又警方
    因偵辦曾偟益等人涉嫌販賣毒品案件，於99年3 月5 日持臺
    灣臺南地方法院檢察署檢察官所開立之傳票對被告進行偵訊
    當時，雖經由曾偟益所有之門號0000000000號行動電話通聯
    記錄發現上開門號曾與被告持用之門號0000000000號行動電
    話通聯，但並未有確切依據認定被告確有購毒或施用毒品行
    為，而林清發於警員尚不知其有施用毒品海洛因行為前即向
    警方坦承有施用毒品海洛因，此有警詢筆錄在卷可稽（見警
    卷第4 頁），而被告經警採集尿液之檢驗結果，係於99年3
    月15日始經出具，是被告確係於犯罪未發覺前，向警員自首
    ，合依自首規定，應依刑法第62條前段減輕其刑。被告所犯
    之罪有上開加重及減輕事由，應依刑法第71條第1 項先加後
    減之。本院審酌被告前因施用毒品案件，經勒戒、觀察及強
    制戒治程序，由檢察官不起訴處分後，並經檢察官起訴及法
    院判刑後，仍不知悛悔，再次施用毒品自戕其身，顯然缺乏
    戒絕毒品之決心，且被告前有毒品等前科紀錄，素行不良，
    惟念及被告坦承施用第一級毒品之事實，且其行為尚未害及
    他人，並斟酌被告之犯罪動機、手段及其智識程度等一切情
    狀，量處如主文所示之刑。
據上論斷，應依刑事訴訟法第273 條之1 第1 項、第284 條之1
、第299 條第1 項前段，毒品危害防制條例第10條第1 項，刑法
第11條前段、第47條第1 項、第62條前段，判決如主文。
本案經檢察官薛雯文到庭執行職務。
中    華    民    國    100   年    11    月    8     日
                  刑事第三庭    法  官  曾子珍
以上正本證明與原本無異。
如不服本判決，應於收受送達後10日內向本院提出上訴書狀。
中    華    民    國   100    年    11    月    10    日
                                書記官  陳鈺翰
附錄本判決論罪科刑法條全文：
毒品危害防制條例第10條第1項
施用第一級毒品者，處6月以上5年以下有期徒刑。